【裁判字號】    98,苗簡,7
【裁判日期】    980310
【裁判案由】    給付票款
【裁判全文】
臺灣苗栗地方法院民事簡易判決          98年度苗簡字第7 號
  原      告  甲○○
  被      告  乙○○
                          號
上列當事人間請求給付票款事件，本院於98年2 月17日言詞辯論
終結，判決如下：
    主  文
被告應給付原告新臺幣參拾陸萬伍仟元，及自民國九十七年十月
三十一日起至清償日止按年息百分之六計算之利息。
訴訟費用新臺幣參仟玖佰柒拾元由被告負擔。
本判決得假執行。
    事實及理由
一、原告起訴主張：原告執有被告乙○○簽發，以渣打國際商業
    銀行股份有限公司大湖簡易型分行為付款人，支票號碼分別
    為AA0000000 號、AA0000000 號，票據金額為新臺幣（下同
    ）165,000 元、200,000 元，發票日為民國97年10月31日、
    97年10月31日之支票2 紙（下稱系爭支票）。詎原告於97
    年10月31日為付款提示，竟遭退票，屢經催討仍未獲置理，
    為此依票據法律關係請求被告給付票款。並聲明：如主文第
    1 、2 項所示。
二、被告則均以：系爭支票的確係由被告之子傅榮淼代為簽發，
    ，惟系爭支票係因被告授權訴外人傅榮淼購買餐廳需要之菜
    金，並非用於賭博欠款，並不知道系爭支票會流通至原告，
    被告與原告並不認識。並聲明：駁回原告之訴。
三、查原告主張之事實，業據其提出與所述相符之支票及退票理
    由單各2 紙、匯款單、餐廳名片為證，且為被告所不爭執，
    自堪信為真實。
四、按在票據上簽名者，應依票上所載文義負責；票據上之簽名
    ，得以蓋章代之；票據債務人不得以自己與發票人或執票人
    之前手間所存抗辯之事由對抗執票人；發票人應照支票文義
    擔保支票之支付；又執票人向支票債務人行使追索權時，得
    請求自為付款提示日起之利息，如無約定利率者，依年利6
    釐計算；票據法第5 條第1 項、第6 條、第13條前段、第12
    6 條、第144 條準用第96條第1 項、第133 條分別定有明文
    。本件由被告所簽發之系爭支票，經原告提示後遭退票，而
    未獲付款，已如前述。被告雖以簽發系爭支票之原因係因授
    權其子用之於開設餐廳費用之用，然其子傅榮淼用之於賭博
    ，並不清楚系爭支票的流向及是否借款等語置辯。惟查，被
    告前開抗辯授權其子開設餐廳之用，係其與原告之前手傅榮
    淼所存原因關係為抗辯事由，依票據法第13條前段規定，不
    得據以對抗執票人即原告；而其抗辯其子傅榮淼將支票用之
    於賭博部分，陳稱因傅榮淼已經逃亡無蹤，無法舉證賭博一
    節，有本院筆錄憑，是被告之前揭抗辯，即不足採。從而，
    原告本於票據之法律關係，請求被告2 人連帶給付如主文第
    1 項、第2 項所示之金額及法定遲延利息，自屬有據，應予
    准許。
五、本件係依民事訴訟法第427 條第2 項規定適用簡易程序所為
    被告敗訴之判決，應依同法第389 條第1 項第3 款規定，依
    職權宣告假執行。
六、據上論結，本件原告之訴為有理由，依民事訴訟法第436 條
    第2 項、第85條第2 項、第389 條第1 項第3 款，判決如主
    文。
中    華    民    國    98    年    3     月    10    日
                  苗栗簡易庭  法  官  張珈禎
以上正本係照原本作成。
如對本判決上訴，須於判決送達後20日內向本院提出上訴狀。
                               書記官  黃麗靜
中    華    民    國    98    年    3     月    10    日


司法院資訊處製作；財團法人民間司法改革基金會備份。
